臺灣彰化地方法院刑事判決　　　　　　　 94年度易字第617號
公　訴　人　臺灣彰化地方法院檢察署檢察官
被　　　告　甲○○
上列被告因違反毒品危害防制條例案件，經檢察官提起公訴（九
十四年度毒偵字第二一二三號）及移送併案（九十四年度毒偵字
第二四七六號、第二六○六號、第三○一六號），本院依簡式審
判程序判決如下：
    主  文
甲○○連續施用第二級毒品，累犯，處有期徒刑捌月。扣案之安
非他命參包（合計毛重貳點參公克）沒收銷燬之；玻璃吸食器壹
支沒收。
    事  實
一、甲○○前於民國八十九年間曾因施用毒品案件，經送觀察、
    勒戒後，認有繼續施用之傾向，復送強制戒治，於九十年六
    月四日執行完畢釋放，並由臺灣臺中地方法院檢察署檢察官
    於同年月十三日以九十年度戒毒偵字第二八八號為不起訴處
    分確定。復於九十一年間因施用毒品案件，經送強制戒治，
    並由臺灣彰化地方法院檢察署檢察官提起公訴，嗣經本院以
    九十二年度易緝字第八號判決判處有期徒刑五月確定，而其
    強制戒治部分執行至九十三年一月九日，因毒品危害防制條
    例修正生效而免予繼續執行，繼而移監執行有期徒刑部分，
    直至九十三年六月八日執行完畢。詎其仍不知悔改，復基於
    施用第二級毒品安非他命之概括犯意，自九十四年三月初某
    日起，至同年五月十七日止，在其彰化縣田尾鄉○○路○段
    一七二號住處內，以將安非他命置於玻璃吸食器內，再以火
    燒烤吸食所產生氣體之方式，連續施用安非他命多次，頻率
    約每七天施用一次。嗣先於九十四年三月十一日十一時四十
    五分許，為警持搜索票至其上開住處內搜索而查獲，並扣得
    安非他命一包（毛重一‧六公克）及其所有供施用安非他命
    所用之玻璃吸食器一支；復於九十四年五月十二日十三時許
    ，為警在其上開住處內查獲；再於九十四年五月十三日九時
    二十分許，為警在彰化縣田尾鄉○○路○段二一八號「富可
    汗汽車旅館」內查獲；又於九十四年五月十九日十二時五十
    分許，為警在彰化縣北斗鎮地○路「北斗公墓」旁查獲，並
    扣得安非他命二包（合計毛重○‧七公克）。
二、案經彰化縣警察局北斗分局報告臺灣彰化地方法院檢察署檢
    察官偵查起訴暨移送併案。
    理  由
一、上揭事實，業經被告甲○○於本院審理中自白不諱；且被告
    先後於九十四年三月十一日、五月十二日、五月十三日、五
    月十九日為警查獲後，經採其尿液送驗鑑定結果，均呈安非
    他命陽性反應，有彰化縣衛生局出具之煙毒尿液檢驗成績書
    四紙在卷可稽；再扣案之白色晶體三包，經彰化縣警察局北
    斗分局檢驗結果，均係安非他命無訛，有該分局出具之扣押
    筆錄及初步檢驗報告單各一份附卷可按，此外並有玻璃吸食
    器一支扣案可資佐證，足徵其自白應與事實相符。又被告前
    於八十九年間曾因施用毒品案件，經送觀察、勒戒後，認有
    繼續施用之傾向，復送強制戒治，於九十年六月四日執行完
    畢釋放，並由臺灣臺中地方法院檢察署檢察官於同年月十三
    日以九十年度戒毒偵字第二八八號為不起訴處分確定；復於
    九十一年間因施用毒品案件，經送強制戒治後，於九十三年
    一月九日，因毒品危害防制條例修正生效而免予繼續執行等
    情，亦有臺灣彰化地方法院檢察署刑案資料查註紀錄表及臺
    灣高等法院被告全國前案紀錄表各一份在卷可參。綜上，本
    件事證明確，被告於強制戒治執行完畢後五年內再犯上揭施
    用毒品之犯行，應堪認定。
二、核被告甲○○所為，係犯毒品危害防制條例第十條第二項之
    施用第二級毒品罪。被告為施用而持有安非他命之低度行為
    ，應為施用之高度行為所吸收，不另論罪。其先後多次施用
    第二級毒品安非他命之行為，時間密接、犯罪構成要件相同
    ，顯係基於概括犯意為之，應依連續犯規定論以一罪，並加
    重其刑。另前開犯罪事實，原起訴書所漏列部分，與已載明
    起訴部分，有裁判上一罪之關係，亦為起訴之效力所及，故
    本院自應併予審理，附此說明。末查被告前於九十一年間曾
    因施用毒品案件，經本院判處有期徒刑五月確定，經入監執
    行後，甫於九十三年六月八日執行完畢乙節，有卷附臺灣高
    等法院被告全國前案紀錄表足參，其於受有期徒刑之執行完
    畢後，五年內再犯法定本刑有期徒刑以上之本罪，為累犯，
    應依法遞加重其刑。爰審酌被告前即有毒品前科，經強制戒
    治後，仍不能戒除毒癮，竟再度施用毒品戕害自身健康，及
    其犯罪之動機、目的、所生危害及犯罪後之態度等一切情狀
    ，量處如主文所示之刑，以示懲儆。扣案之安非他命三包，
    為第二級毒品，爰依毒品危害防制條例第十八條第一項前段
    宣告沒收銷燬之；玻璃吸食器一支，為被告所有供施用安非
    他命所用之物，已據被告供承在卷，爰依刑法第三十八條第
    一項第二款之規定宣告沒收。
據上論斷，應依刑事訴訟法第二百七十三條之一第一項、第二百
九十九條第一項前段，毒品危害防制條例第十條第二項、第十八
條第一項前段，刑法第十一條前段、第五十六條、第四十七條、
第三十八條第一項第二款，判決如主文。
本案經檢察官郭緯中到庭執行職務。
中　　華　　民　　國　　94　　年　　8 　　月　　24　　日
                        臺灣彰化地方法院刑事第三庭
                            法      官    紀佳良
以上正本證明與原本無異。
如不服本判決，應於送達後十日內向本院提出上訴狀(須附繕本)
。
中　　華　　民　　國　　94　　年　　8 　　月　　24　　日
                            書  記  官    陳錫威
毒品危害防制條例第十條：
施用第一級毒品者，處六月以上五年以下有期徒刑。
施用第二級毒品者，處三年以下有期徒刑。
